臺灣高等法院民事裁定　　　　　　　　　96年度訴易字第48號
原　　　告　甲○○
被　　　告　乙○○
　　　　　　　　　　　　樓
上列當事人間侵權行為損害賠償事件，本院裁定如下：
    主  文
原告之訴及假執行之聲請均駁回。
訴訟費用由原告負擔。
    理  由
一、本件原告於民國（下同）96年6月5日，於本院96年度交上訴
    字第69號刑事事件，提起刑事附帶民事訴訟，主張其於95年
    9月20日13時許，在台北市○○區○○路2段48號前，遭被告
    駕駛之車牌號碼435-CB營業用小客車輾壓其右腳掌，使其受
    有右足第五蹠骨骨折之傷害，被告應賠償其損害，並聲明：
    (一)、被告應賠償新台幣（以下同）90萬元及自96年6月5日起
    至清償日止按年息百分之五計算之利息。(二)、請准供擔保宣
    告假執行。經刑事庭以96年6月28日96年度交上訴字第69 號
    裁定移送民事庭。
二、按附帶民事訴訟除本編有特別規定外，準用關於刑事訴訟之
    規定。但經移送或發回、發交於民事庭後，應適用民事訴訟
    法，刑事訴訟法第490條定有明文。又原告之訴其訴訟標的
    為確定判決之效力所及者，法院應以裁定駁回之，民事訴訟
    法第249條第1項第7款定有明文。又經法院核定之民事調解
    ，與民事確定判決有同一之效力，鄉鎮市調解條例第27條第
    2項亦定有明文。
三、經查本件兩造已就上開時、地，被告駕駛435-CB營業用小客
    車輾壓原告右腳掌致原告受傷之車禍損害賠償事件，於96年
    6月8日在台北市大安區調解委員會調解成立（96年民調字第
    345號），其內容如下：(一)、聲請人（即被告〉願給付對造
    人（即原告）12萬5600元（不含第三人強制責任險），並於
    96年6月8日當場於本調解委員會以現金先行給付600元予對
    造人收執，不另製據；餘款12萬5000元由聲請人於96年6月
    18日給付完竣。(二)、第三人強制責任險由對造人自行向保險
    公司申辦理賠事宜。(三)、對造人拋棄其餘民事請求。並經台
    灣台北地方法院法官於96年6月20日准予核定在案，有本院
    卷附調解書可按。原告亦不爭執被告已按調解成立內容履行
    （見本院卷96.9.12筆錄）。
四、本件訴訟標的即侵權行為損害賠償請求權為上開經法院核定
    之民事調解效力所及，本件原告之訴，依上開規定，為不合
    法，應予裁定駁回。
五、據上論結，本件原告之訴為不合法，依民事訴訟法第463條
    、第249條第1項第7款、第95條、第78條，裁定如主文。
中　　華　　民　　國　　96　　年　　9 　　月　　17　　日
                    民事第八庭
                        審判長 法　官 劉勝吉
　　　　　　　　　　　   　　　法　官 連正義
　　　　　　　　　　　　   　　法　官 滕允潔
正本係照原本作成。
不得抗告。
中　　華　　民　　國　　96　　年　　9 　　月　　20　　日
　　　　　　　　　　　 　　　　書記官 黃麗玲
